臺灣臺中地方法院交通事件裁定　　　　　　　　　　九十一年度交聲字第四二九號
　　原處分機關　交通部公路總局台中區監理所
　　受處分人即
　　異　議　人　甲○○
右列受處分人因違反道路交通管理處罰條例案件，對於交通部公路總局台中區監理所
民國九十一年六月十二日所為之裁決（中監違字第裁六○─Ｈ00000000號裁
決書），聲明異議，本院裁定如左：
      主    文
異議駁回。
      理    由
一、原處分機關略以：本案係台中縣警察局霧峰分局警員舉發受處分人即異議人甲○
    ○於九十一年四月六日十一時二十分許駕駛車號Ｈ４－４２１１號自小貨車，行
    經新仁路與立仁路口因「在行人穿越道臨時停車」而掣開舉發違規通知單，受處
    分人依指定應到案日前到案，該所於九十一年六月十二日以中監違字第裁六○─
    Ｈ00000000號裁決書裁處受處分人自收受裁決書次日起十五日內，處罰
    鍰新台幣六百元整；逾期則依裁決書處罰主文規定裁處。
二、聲明異議意旨略以：異議人於綠燈時左轉到新仁路，該路口因攤販營業等佔據路
    邊導致行車緩慢、阻塞，此時適逢號誌燈轉換為紅燈，故異議人退回立仁路，以
    利直行車通行，卻因此遭警舉發於行人道上違規臨時停車，實感不服，為此聲明
    異議，請求撤銷原處分云云。
三、按道路交通管理處罰條例第五十五條第一款規定（原處分贅引道路交通管理處罰
    條例第五十五條「第一項」第一款，應予更正），汽車駕駛人在行人穿越道臨時
    停車者，處新台幣六百元以上一千二百元以下罰鍰，復依違反道路交通管理事件
    統一裁罰標準表規定，於應到案日前到案者，處罰鍰新台幣六百元整。經查：本
    件受處分人甲○○於前揭時、地，遭原舉發機關台中縣警察局霧峰分局舉發在行
    人穿越道臨時停車，有該舉發違規通知書及台中縣警察局霧峰分局（九十一）霧
    警交字第0048號函一紙可稽，受處分人對於該違規臨時停車之事實固不爭執，惟
    辯稱：當時綠燈左轉新仁路後因前方攤販佔用道路導致路口壅塞，故退回立仁路
    ，以利直行車通行云云。然查該處既屬人行穿越道，依上開規定，為禁止臨時停
    車之處所，受處分人將其所有汽車臨時停放該處，即為違規，是原舉發機關依法
    舉發違規臨時停車，並無不當。道路上供行人穿越之斑馬線本意即要各種車輛禮
    遇正在利用或會使用該標線之行人，使行人能夠在斑馬線上安全穿越馬路，汽車
    駕駛人更應於通過行人穿越道時視車前狀況、斟酌道路壅塞程度，保持行人穿越
    道淨空，以利行人通行。故縱使本件受處分人乃迫於新仁路口攤販林立，但仍應
    盡上開之義務；惟經本件受處分人向原舉發機關申訴後，該機關已針對該路段違
    規設攤妨害交通一節，加強整理與督促。綜上所述，受處分人既有於行人穿越道
    違規臨時停車之違規行為，原處分機關乃依前揭道路交通管理處罰條例第五十五
    條第一款規定，裁處異議人罰鍰六百元，核無違誤，本件異議為無理由，自應將
    其異議駁回。
據上論斷，應依道路交通案件處理辦法第十九條，裁定如主文。
中      華      民      國    九十一   年      七      月       五      日
                                    臺灣臺中地方法院交通法庭
                                        法  官   王  靜  秋
右正本證明與原本無異。
如不服本裁定，應於裁定送達後五日內，向本院提出抗告狀。
                                        書記官
中      華      民      國    九十一    年     七      月   五       日
